臺灣臺中地方法院臺中簡易庭小額民事判決
110年度中小字第3595號
原      告  李泟良  
訴訟代理人  翁儷𤧘  
被      告  江麗月  

訴訟代理人  蔡殿雲  
被      告  何菲（Holfi Rahmawati）



上列當事人間請求損害賠償事件，本院於民國111年3月15日言詞
辯論終結，判決如下：
    主      文
被告應連帶給付原告新臺幣10,970元，及被告甲○○自民國110年1
1月1日起、被告乙○（Holfi Rahmawati）自民國110年10月20日
起至清償日止，按週年利率百分之5計算之利息。
原告其餘之訴駁回。
訴訟費用新臺幣1,000元由被告連帶負擔新臺幣400元，餘由原告
負擔。
本判決原告勝訴部分得假執行。
    事實及理由
壹、程序方面
一、按訴狀送達後，原告不得將原訴變更或追加他訴，但擴張或
    減縮應受判決事項之聲明者，不在此限，民事訴訟法第255
    條第1項第3款定有明文。本件原告原聲明：被告應連帶給付
    原告新臺幣（下同）72,885元（見本院卷第13頁）。嗣於民
    國111年3月15日本院言詞辯論期日當庭將聲明更正為：被告
    應連帶給付原告26,385元，及自起訴狀繕本送達翌日起至清
    償日止，按週年利率百分之5計算之利息（見本院卷第169頁
    ），核屬減縮應受判決事項之聲明，與前揭規定相符，應予
    准許。
二、被告經合法通知，未於最後言詞辯論期日到場，核無民事訴
    訟法第386條所列各款情形，爰依原告之聲請，由其一造辯
    論而為判決。　　
貳、實體事項
一、原告主張：被告乙○受雇於被告甲○○，為負責照顧甲○○配偶
    丙○○之父親（下稱蔡父）之看護，於110年7月20日15時50分
    許，欲陪同蔡父前往醫院就診，而在臺中市○區○○路000巷00
    號住處外搭乘伊駕駛之車牌號碼000-0000號營業小客車（下
    稱系爭車輛）時，因系爭車輛車身較高，且蔡父下肢須靠乙
    ○協助方能上車，然乙○於協助蔡父上車過程中，不慎毀損系
    爭車輛之後座椅（下稱系爭座椅），致系爭座椅移位、內支
    撐鐵架斷裂。乙○因過失毀損系爭車輛，依法自應負損害賠
    償責任，而甲○○為乙○之僱用人，依民法第188條第1項之規
    定，應負連帶賠償責任，爰依侵權行為之法律關係，請求被
    告連帶賠償如下之損害：㈠系爭座椅修復費用23,385元（含
    零件費用22,350元、工資費用1,035元）、㈡營業損失1日3,0
    00元，共計26,385元，並聲明：被告應連帶給付原告26,385
    元，及自起訴狀繕本送達翌日起至清償日止，按週年利率百
    分之5計算之利息。
二、被告方面：
  ㈠甲○○部分：
　　伊與乙○為僱傭關係，當日乙○陪同蔡父搭乘系爭車輛過程中
    ，均正常使用，系爭座椅並無任何損壞，縱有損害亦與乙○
    無關，且系爭座椅迄今並未修繕，原告並無實際損害等語，
    資為抗辯。
　㈡乙○部分：
　　系爭座椅確係伊環抱蔡父上車時，不慎弄壞，原告請求之金
    額過高等語，資為抗辯。
　㈢均聲明：原告之訴駁回
三、得心證之理由
　㈠原告主張其於上開時、地搭載甲○○之受僱人即乙○與蔡父欲至
    醫院就診時，乙○不慎毀損系爭座椅，因而支出修復費用23,
    385元等情，業據提出與其所述相符之中部汽車股份有限公
    司文雅服務廠估價單、系爭座椅損壞照片、乙○與蔡父搭乘
    系爭車輛照片、臺中市政府警察局第二分局立人派出所受理
    案件證明單為證（見本院卷第17-29頁、第77頁、第87頁、
    第115-121頁），並有中部汽車股份有限公司111年1月17日
    函暨估價單在卷足參（見本院卷第99-103頁），且為乙○所
    不爭執，自堪信為真實。甲○○雖否認系爭座椅為乙○所損壞
    ，然乙○於本院審理中已自承其於協助蔡父搭乘系爭車輛之
    過程中，不慎損毀系爭座椅，且隨即通知甲○○，再由原告與
    甲○○通話討論等語（見本院卷第134頁），而甲○○就此節亦
    不爭執，並有原告提出之通話紀錄照片為證（見本院卷第33
    -43頁）；參之原告於乙○損毀系爭座椅後，即向派出所報警
    乙節，亦有上開臺中市政府警察局第二分局立人派出所受理
    案件證明單附卷可稽（見本院卷第77頁），倘若系爭座椅並
    非乙○所損壞，乙○何以立即聯絡其僱用人甲○○，原告並立即
    報警，且拍照存證，足認原告上開主張，應屬真實。是甲○○
    辯稱並非乙○損壞系爭座椅云云，實無可採。
　㈡按因故意或過失，不法侵害他人之權利者，負損害賠償責任
    ；受僱人因執行職務，不法侵害他人之權利者，由僱用人與
    行為人連帶負損害賠償責任，民法第184條第1項前段、第18
    8條第1項分別定有明文。次按不法毀損他人之物者，被害人
    得請求賠償其物因毀損所減少之價額，民法第196條定有明
    文。所謂因毀損減少之價額，得以修復費用為估定之標準，
    但以必要者為限，例如修理材料以新品換舊品應予折舊（最
    高法院77年度第9次民事庭會議決議意旨參照）。查乙○過失
    不法毀損原告所有之系爭座椅，業經本院認定如前，且其過
    失行為與系爭座椅之受損間具有相當因果關係，亦堪認定，
    則原告依上開規定請求被告連帶負侵權行為損害賠償責任，
    自屬有據。茲就原告之請求，分述如下：
  ⒈系爭座椅修復費用　
　⑴甲○○雖辯稱系爭座椅迄今並未修繕，原告並無實際損害云云
    ，惟揆諸上開說明，原告請求賠償因系爭坐墊毀損減少之價
    額，本得以估定之修復費用作為標準，自難僅以原告尚未實
    際修繕，即謂原告並無受有任何損害。
　⑵原告主張系爭座椅因乙○過失毀損，支出修復費用23,385元（
    含零件費用22,350元、工資費用1,035元）云云，業據提出
    前開中部汽車股份有限公司文雅服務廠估價單為證（見本卷
    第17-19頁），然為被告所否認，並辯稱原告提出之估價單
    因有塗改痕跡，故金額尚有疑問云云。惟經本院函詢中部汽
    車股份有限公司回覆略以：系爭車輛於我司進行估價，估價
    金額23,385元等節，亦有該公司111年1月17日、111年3月2
    日函附卷可佐（見本院卷第99-103頁、第151頁），且觀諸
    上開估價單維修項目確為後座椅坐墊，核與原告主張系爭車
    輛受損情節相符，是原告主張系爭座椅之修復費用23,385元
    ，堪可採信，被告上開辯稱，並無可採。
　⑶又原告請求系爭座椅之零件費用，既係以新零件更換被損害
    之舊零件，揆諸前揭說明，自應扣除零件折舊部分，始屬必
    要修復費用。而依行政院所頒「固定資產耐用年數表」及「
    固定資產折舊率表」之規定，運輸業用客車之耐用年數為4
    年，依定率遞減法每年折舊1000分之438。又系爭車輛係於1
    08年11月出廠，有行車執照在卷可憑（見本院卷第87頁），
    堪認系爭車輛內之系爭座椅自出廠至本件事故即110年7月20
    日發生時，使用期間應為1年9月（依營利事業所得稅查核準
    則第95條第6項所定「固定資產提列折舊採用定律遞減法者
    ，以1年為計算單位，其使用期間未滿1年者，按實際使用之
    月數相當於全年之比例計算之，不滿1月者，以月計。」）
    ，則扣除折舊後之零件費用為8,435元（計算式詳如附表）
    ，復加計不生折舊問題之工資費用1,035元，系爭座椅之必
    要修復費用應為9,470元（計算式：8,435＋1,035＝9,470），
    逾此部分之請求，應屬無據。
　⒉營業損失
　⑴按損害賠償，除法律另有規定或契約另有訂定外，應以填補
    債權人所受損害及所失利益為限；依通常情形，或依已定之
    計劃、設備或其他特別情事，可得預期之利益，視為所失利
    益，民法第216條第1項、第2項分別定有明文。所謂所失利
    益，即新財產之取得，因損害事實之發生而受妨害，屬於消
    極的損害。
　⑵原告主張因系爭座椅送修，修繕期間無法使用系爭車輛營業
    ，受有1日之營業損失3,000元等節，業據提出系爭車輛110
    年11月之營業日報表、月報表為證（見本院卷第159-161頁
    ）。經本院函詢中部汽車股份有限公司系爭座椅受損所需修
    繕期間回覆略以：更換座椅坐墊與座椅墊套之標準複合拆裝
    工時為1.5小時等語，有該公司111年3月2日函在卷可稽（見
    本院卷第151頁），參之原告係以駕駛計程車為業，110年11
    月之營收為85,300元，營業天數25日，平均每日營業額應為
    3,412元（計算式85,300÷25＝3,412）等節，有上開營業月報
    表（見本院卷第161頁）在卷足參，則原告主張其1日營業額
    為3,000元，應屬可採；復審酌加計原告駕車往返修車廠及
    拆裝作業之工時，其應受有0.5日營業損失1,500元（計算式
    ：3,000×0.5＝1,500）。則原告請求營業損失1,500元，應屬
    有據，逾此範圍之請求，則屬無據，不應准許。
　⒊綜上，原告得請求被告連帶賠償系爭座椅修復費用9,470元、
    營業損失1,500元，共計10,970元（計算式：9,470＋1,500＝1
    0,970）。　
  ㈣末按給付無確定期限者，債務人於債權人得請求給付時，經
    其催告而未為給付，自受催告時起，負遲延責任。其經債權
    人起訴而送達訴狀，或依督促程序送達支付命令，或為其他
    相類之行為者，與催告有同一之效力；又遲延之債務，以支
    付金錢為標的者，債權人得請求依法定利率計算之遲延利息
    。但約定利率較高者，仍從其約定利率；應付利息之債務，
    其利率未經約定，亦無法律可據者，週年利率為百分之5，
    民法第229條第2項、第233條第1項及第203條分別定有明文
    。本件原告對被告之侵權行為損害賠償債權，核屬無確定期
    限之給付，自應經原告之催告而未為給付，被告始負遲延責
    任。準此，原告請求被告連帶給付，及自起訴狀繕本送達甲
    ○○翌日即110年11月1日（送達證書見本院卷第61頁）、送達
    乙○翌日即110年10月20日（送達證書見本院卷第63頁）起至
    清償日止，均按週年利率百分之5計算之利息，為有理由，
    應予准許。
四、綜上所述，原告依侵權行為之法律關係，請求被告連帶給付
    10,970元，及甲○○自110年11月1日起、乙○自同年10月20日
    起至清償日止，按週年利率百分之5計算之利息，為有理由
    ，應予准許，逾此範圍之請求，為無理由，應予駁回。
五、本判決原告勝訴部分，係適用小額訴訟程序所為被告敗訴之
    判決，依民事訴訟法第436條之20規定，應依職權宣告假執
    行；併依同法第436條之19規定，確定其訴訟費用額為1,000
    元。 
六、本件事證明確，兩造其餘攻擊防禦方法及所提之證據，經本
    院審酌後，認與判決結果不生影響，爰不逐一論駁，併予敘
    明。
七、訴訟費用負擔之依據：民事訴訟法第79條、第85條第2項。
中　　華　　民　　國　　111 　年　　4 　　月　　7 　　日
                  臺灣臺中地方法院臺中簡易庭
                                  法　官　傅可晴
以上為正本係照原本作成。
如不服本判決，應於送達後廿日內，以判決違背法令為理由，向
本院提出上訴狀並表明上訴理由 (上訴理由應表明一、原判決所
違背之法令及其具體內容；二、依訴訟資料可認為原判決有違背
法令之具體事實) ，如於本判決宣示後送達前提起上訴者，應於
判決送達後廿日內補提上訴理由書（須附繕本）。
中　　華　　民　　國　　111 　年　　4 　　月　　8 　　日
                                  書記官  錢  燕　　　　　　　　　　　　　　　
附表
-----
折舊時間           金額
第1年折舊值        22,350×0.438=9,789
第1年折舊後價值    22,350-9,789=12,561
第2年折舊值        12,561×0.438×(9/12)=4,126
第2年折舊後價值    12,561-4,126=8,435